臺中高等行政法院判決　　　　　　　　　　　　　　　九十二年度訴字第八六四號
　　　　　　　　　　　　　　　.
　　原　　　告　巨秦企業有限公司
　　代　表　人　甲○○
　　被　　　告　臺灣省臺中農田水利會
　　代　表　人　乙○○
　　訴訟代理人　楊盤江　律師
右當事人間因政府採購法事件，原告不服行政院公共工程委員會中華民國九十二年九
月三日工程訴字第○九二○○三六四一八○號採購申訴審議判斷，提起行政訴訟。本
院判決如左︰
　　主  文
原告之訴駁回
訴訟費用由原告負擔。
　　事  實
甲、事實概要：緣原告參與被告辦理之「鯉魚潭水庫舊灌區苑裡、日南、九張犁輸水
    渠道計畫（復舊工程）（第二期機電部分）」（下稱系爭工程）採購案，雙方於
    九十一年三月五日訂約，約定同年八月三日完工，再核准展延至同年九月十五日
    完工，嗣被告以原告對於該工程進度落後百分之二十以上且情節重大，認原告有
    政府採購法第一百零一條第一項第十款情形，乃於同年十一月十二日通知原告擬
    辦理停權（刊登政府採購公報）。原告不服，於同月廿九日及九十二年二月十一
    日提出異議，經被告九十二年三月二十六日函復原告異議無理由，原告不服該處
    理結果，提起申訴遭駁回，乃提起本件行政訴訟。
乙、兩造聲明：
一、原告聲明求為判決：申訴審議判斷及異議處理結果均撤銷。
二、被告聲明求為判決：原告之訴駁回。
丙、兩造之陳述：
壹、原告起訴意旨略以：
一、原告於接獲被告九十一年十一月十二日九十中水工字第九一○五○○一九一八號
    函通知擬辦停權，即於同年月二十九日提出異議，依政府採購法第七十五條第三
    項之規定，被告應自收受異議之次日起，十五日內為適當之處理，並將處理結果
    以書面通知原告，惟未見其處理，亦未收到其通知，原告再於九十二年二月十一
    日提出異議，仍未見其回應，依同法第八十四條之規定，應等同被告自行撤銷擬
    辦停權乙案。被告於同年三月十八日函稱復原告異議之處理，然全函未見有復異
    議文句，另被告三月廿六日始通知處理結果，可知原告所為異議係有效，是被告
    該通知已違反前開規定，該案件等同結束。
二、被告認延誤履約期限係因被告送審資料不全所致云云，然初次送審資料縱有不全
    ，亦有第二次可以補正，另雖有修改、忘改計算書、圖樣之事，惟已及時修正，
    均未致遲延工期，況就原告所有送審圖樣及資料，被告均未有退回一份註明係認
    可或修正，已違反本件施工補充說明書一–七2.之規定。按本件系爭工程製造圖
    樣原告最初即以被告設計之圖樣為準，並於九十一年四月七日送審，因契約工程
    補充說明書一–七4.規定在圖樣未核定前，不得開始製造，惟被告就本身設計圖
    樣卻遲不予核定，拖延至同年十一月十一日方核定，其間審查次數多達十三次，
    致原告遲未能開工，原告於同月十三日方收到圖樣核定，被告卻於核定前一日即
    要求以工程進度落後為由公告停權，實難令人甘服；另被告於九十一年九月十八
    日召開系爭工程施工進度落後檢討會議時，已決定將該次會議四項結論執行完畢
    便不再審查，然監造單位黎明工程顧問股份有限公司（下稱黎明公司）事後又提
    審查意見十八項，是延遲工期顯係黎明公司故意拖延所致。又原告自九十一年十
    一月十一日至九十二年一月十六日趕工完成，惟因被告不付工程款及退還續約保
    證金，乃向被告提出停工報告並自九十二年一月十六日起停工，原告嗣於同年三
    月二十日函知原告至廠驗收，詎被告於廿六日通知原告異議無理由，顯有不公。
三、至審議判斷理由中認計算書無法與圖樣比對，此因原告於九十二年四月七日第一
    次送審係以被告圖樣為準繪圖、計算書，惟其於認原告不可抄襲其圖樣，而須原
    告自行設計繪圖送審所致。另就被告曾與黎明公司於九十一年十一月廿一日、廿
    四日、九十二年一月三日、二月十一日到廠查驗原告工程進度有無落後部分，依
    被告於九十一年十一月十一日之監工日報表所載，該日實際進度為○．七％，累
    計實際進度為七七．七％，則至廿一日共十天之工程實際進度為八四．七％，是
    自該日後工程進度並未落後二○％。另自九十一年十一月廿五日後，因有被告所
    製趕工計畫，至廿五日之進度為九○％，更無落後進度二○％可言。
四、依本件系爭工程契約第三條規定，若有牴觸者其適用之優先順序為：本契約條
    款投標須知開標紀錄設計圖施工補充說明書工程估價單施工規範。
    於上開適用順序中並無「單價分析表」，故若有牴觸均得較之優先適用。關於系
    爭吊門機提吊力自應以施工補充說明書所示不應小於最大提吊荷重一二五％為準
    ，而非單價分析表之十噸。又提吊力與提吊能力不同，本件要試係提吊力，提吊
    力等於最大提吊荷重一二五％，而本件最大荷重約二、四○○公斤，乘以一二五
    ％為三、○○○公斤即可履約，不須提吊十噸。
貳、被告答辯意旨略以：
一、本件系爭工程，原告於九十一年三月七日開工，依工程契約第七條規定應於九十
    一年八月三日完工，嗣核准展延至同年九月十五日完工，於施工期間，原告因施
    工延誤未能依契約規定如期完工，且實際進度較預定進度落後二十％以上，被告
    乃於同月十八日開會促原告儘速施作本工程並函知原告，另於十月九日開會催促
    原告儘速將本工程細部設計圖製作完成並提送趕工計畫，並由監造單位黎明公司
    函知原告趕辦。原告於十月三十一日完成機電細部設計圖及結構設計書送審，至
    十月三十一日預定進度為一○○％，實際進度為七○％，進度落後三○％。被告
    乃於九十一年十一月十二日以九一中水工字第九一○五○○一九一八號函通知原
    告擬刊登政府採購公報辦理停權（至九十一年十一月十一日止，預定進度為一○
    ○％，原告實際進度則為七七．七％）。原告於十一月二十九日提出異議，並提
    送趕工計畫定承諾於十二月十五日前完成本工程，惟未如期完成，被告乃去函限
    其於九十一年十二月三十一日前施作完成，否則將給予上網公告停權一年。嗣經
    黎明公司於九十一年十一月二十一日、二十四日及九十二年一月三日至原告工廠
    查驗，原告仍未完成工程施工。被告乃於九十二年一月十五日以存證信函通知原
    告，限期於九十二年一月二十六日以前完成廠驗手續，否則將依規定辦理解約。
    其後再於九十二年二月十一日至原告工廠查驗，原告仍未完成吊門機組裝，且廠
    商吊門機製造與原送審之細部設計圖不符。被告即於九十二年三月十四日以存證
    信函通知原告終止契約，並限期於文到一週內至被告辦理終止契約後之相關事宜
    。另於九十二年三月十八日以九二中水工字第九二○五○○○四九五號函覆原告
    九十一年十一月二十九日提出之異議為無理由。被告再於九十二年三月二十六日
    以九二中水工字第九二○五○○○五三七號函通知原告，如對異議不服可提出申
    訴。由上可知，原告因受被告停權而提出異議、申訴、行政訴訟，則本件爭議程
    序顯未終結。原告稱本件程序已終結云云，顯與事實不符。
二、被告雖非政府採購法第三條所定之機關，惟「鯉魚潭水庫舊灌區苑裡、日南、九
    張犁圳輸水渠道計畫（復舊工程）」之總工程費為新台幣（下同）二億六千三百
    二十萬元，全由經濟部補助，本件系爭工程為其中之一部分，總工程費為三百二
    十二萬二千元，已達公告金額一百萬元以上，依該法第四條規定，仍有該法之適
    用，合先敘明。按系爭工程非屬巨額工程採購，而政府採購法第一百零一條第一
    項第十款規定所謂延誤履約期限，情節重大者，依被告作成處分時（即九十一年
    十一月十二日）之該法施行細則第一百十一條規定，係指履約進度落後百分之二
    十以上。系爭工程契約書所附單價分析表明載「電動吊門機組（含控制盤）」，
    共三組，提吊力至少為四噸、十噸及十噸；再參酌工程契約書所附施工補充說明
    書(二)第四章四–１–４一(二)及一(十六)之約定，可知吊門機組之提吊力應不小於最大
    提吊荷重一二五％，且其中輸水渠道制水閘門吊門機之提吊能力應在四噸以上，
    導水路制水閘門吊門機之提吊能力應在十噸以上，導水路排砂閘門吊門機之提吊
    能力應在十噸以上。而原告僅施作完成一組導水路制水閘門吊門機或導水路排砂
    閘門吊門機（二者僅吊桿不同），依上開約定，其提吊能力應達十噸以上，但經
    被告於九十一年十一月二十一日、九十一年十二月二十四日及九十二年一月三日
    會同監造單位到原告工廠查驗，三組均未完成；嗣於九十二年二月十一日再為查
    驗，原告僅願意測試三噸多之提吊力，與契約所定至少達十噸不符。依本件工程
    施工預定進度表所載，閘門電動吊門機組之金額為一、一四九、八二三元，占權
    重百分之三五．六九，整件工程進度，於九十一年十月三十一日落後百分之三十
    ，於九十一年十一月十一日落後百分之二二．三％，是被告於九十一年十一月十
    二日予以停權，於法有據。
三、至原告所指監造單位及被告共同核定可行之趕工計畫至九十一年十一月二十五日
    止之工程進度為九十％，乃原告自行訂定之趕工計畫書內之計畫進度（包含吊門
    機材料之採購、加工、按裝等），而被告所認定之實際進度係以監工日誌所填載
    之完成進度為準，即原告依據趕工計畫施作完成之各項進度（包含材料之採購、
    加工、組立、按裝等），須報請監造單位會同被告共同辦理廠驗合格後，記載於
    監工日誌，始算完成該項工程之實際進度。是原告所稱實屬無據。
四、按原告自九十一年四月三十日起多次送審，皆未依審查意見修正，直到同年十月
    三十一日最後一次送審，經監造單位於九十一年十一月四日核可，並由被告於九
    十一年十一月十一日通知原告，依本件系爭工程契約書施工補充說明書(二)一–七
    及一–五第二、五項之約定，其提送審查之時間應計入工期內，原告自不得以多
    次送審始通過為由主稱進度未落後。
　　理  由
一、按「機關辦理採購，發現廠商有下列情形之一，應將其事實及理由通知廠商，並
    附記如未提出異議者，將刊登政府採購公報．．．十、因可歸責於廠商之事由，
    致延誤履約期限，情節重大者。」，政府採購法第一百零一條第一項第十款定有
    明文。又九十一年十一月二十七日修正發布前之同法施行細則第一百十一條規定
    ：「本法（指政府採購法）第一百零一條第十一款（即九十一年二月六日修正公
    布後之同法第一百零一條第一項第十款）所稱延誤履約期限情節重大者，於巨額
    工程採購，指履約進度落後百分之十以上；於其他採購，指履約進度落後百分之
    二十以上。但招標文件另有規定者，不在此限。」。另被告雖非同法第三條所規
    定之機關，惟系爭工程依契約書所載經費來源為中央補助，總工程費為三百二十
    二萬二千元，達公告金額一百萬元以上，依同法第四條之規定，仍有該法之適用
    。
二、本件原告參與系爭工程採購案，雙方於九十一年三月五日訂約，約定同年八月三
    日完工，再核准展延至同年九月十五日完工，嗣被告以原告對於該工程進度落後
    百分之二十以上且情節重大，認原告有政府採購法第一百零一條第一項第十款情
    形，乃於同年十一月十二日通知原告擬辦理停權（刊登政府採購公報）。原告不
    服，於同月廿九日提出異議，經被告九十二年三月二十六日函復原告異議無理由
    ，原告不服該處理結果，循序提起行政訴訟。
三、原告訴稱：(一)原告於接獲被告九十一年十一月十二日函通知擬辦停權，即於同年
    月二十九日提出異議，依政府採購法第七十五條第三項之規定，被告應自收受異
    議之次日起，十五日內為適當之處理，並將處理結果以書面通知原告，又原告再
    於九十二年二月十一日提出異議，被告均未回應，依同法第八十四條之規定，應
    等同被告自行撤銷擬辦停權乙案。(二)本件系爭工程製造圖樣原告最初即以被告設
    計之圖樣為準，並於九十一年四月七日送審，依契約工程補充說明書一–七4.規
    定在圖樣未核定前，不得開始製造，惟被告就本身設計圖樣卻遲不予核定，拖延
    至同年十一月十一日方核定，致原告遲未能開工，另被告於九十一年九月十八日
    召開系爭工程施工進度落後檢討會議時，已決定將該次會議四項結論執行完畢便
    不再審查，然黎明公司事後又提審查意見十八項，是延遲工期顯係黎明公司故意
    拖延所致。(三)被告曾與黎明公司於九十一年十一月廿一日、廿四日、九十二年一
    月三日、二月十一日到廠查驗原告工程，依被告於九十一年十一月十一日之監工
    日報表所載，該日實際進度為○．七％，累計實際進度為七七．七％，則至廿一
    日共十天之工程實際進度為八四．七％，是自該日後工程進度並未落後二○％。
    另自九十一年十一月廿五日後，因有被告所製趕工計畫，至廿五日之進度為九○
    ％，更無落後進度二○％可言。(四)依系爭工程契約第三條規定，若有牴觸者其適
    用之優先順序為：本契約條款投標須知開標紀錄設計圖施工補充說明
    書工程估價單施工規範。此適用順序中並無「單價分析表」，故若有牴觸均
    得較之優先適用。關於系爭吊門機提吊力自應以施工補充說明書所示不應小於最
    大提吊荷重一二五％為準，本件最大荷重約二、四○○公斤，乘以一二五％為三
    、○○○公斤即可履約，不須提吊十噸。
四、經查，本件系爭工程，依契約書（本院卷被證一）所示，兩造於九十一年三月五
    日訂約，約定同年八月三日完工，嗣核准展延至同年九月十五日完工，於施工期
    間，被告以原告施工延誤未能如期完工，且實際進度較預定進度落後二十％以上
    ，被告於同年九月十八日召開工程進度落後檢討會議（被證三會議紀錄），並於
    同月二十日函請原告依該會議結論各點確實趕辦（被證二函件），另於同年十月
    九日開會催促原告儘速將本工程細部設計圖修正完畢並送請監造單位黎明公司審
    查，又黎明公司於同日亦函知原告該日會議紀錄（被證三會議紀錄及備忘錄）。
    原告於同月三十一日完成機電細部設計圖及結構設計書送審，惟該日實際進度為
    七○％，進度落後三○％（被證四監工日報表）。被告乃於九十一年十一月十二
    日以九一中水工字第九一○五○○一九一八號函通知原告擬刊登政府採購公報辦
    理停權（被證五），原告於同年十一月二十九日提出異議（被證七函件），並提
    送趕工計畫（被證八趕工計畫前言欄），預定於同年十二月十五日前完成本工程
    ，被告對此同意（被證八函件），被告以原告未如期完成，被告函請原告限於同
    年十二月三十一日前施作完成，否則將給予上網公告停權一年（被證九函件）。
    嗣經黎明公司於九十一年十一月二十一日、二十四日及九十二年一月三日至工廠
    查驗，原告仍未完成工程施工（被證十黎明公司九十二年元月六日函件）。被告
    乃於九十二年一月十五日以存證信函通知原告，限期於九十二年一月二十六日以
    前完成廠驗手續，否則將依規定辦理解約（被證十一存證信函）。其後黎明公司
    再於九十二年二月十一日至原告工廠查驗，原告已完成之一部吊門機之提吊力不
    足，且與原送審之細部設計圖不符（被證十二黎明公司九十二年二月十七日函及
    吊門機查驗表）。被告於九十二年三月十四日以存證信函通知原告終止契約（被
    證十三存證信函），另於九十二年三月十八日以九二中水工字第九二○五○○○
    四九五號函覆原告九十一年十一月二十九日提出之異議為無理由（被證十四），
    再於九十二年三月二十六日以九二中水工字第九二○五○○○五三七號函通知原
    告異議無理由，如對該處理結果不服請於文到之次日起十五日內向採購申訴審議
    委員會提出申訴（被證十五）。
五、關於原告主張被告九十一年十一月十二日以九一中水工字第九一○五○○一九一
    八號函通知原告擬刊登政府採購公報辦理停權，原告於同月廿九日異議，被告應
    自收受其異議之次日起，十五日內為適當之處理，並將處理結果以書面通知原告
    ，因被告均未回應，依同法第八十四條之規定，應等同被告自行撤銷擬辦停權乙
    節。惟按政府採購法第七十五條第三項及第八十四條係規範政府採購關於廠商與
    機關間關於招標、審標、決標之爭議事宜，而被告該函件係因原告對於該工程進
    度落後百分之二十以上且情節重大，依政府採購法第一百零一條第十款之規定（
    該函載明為同條十一款，依說明欄所示為同條十款之事由，被告於審議判斷機關
    預審會時表示係屬誤載）為之，原告對該通知不服向招標機關即被告提出異議，
    依同法第一百零二條第二項之規定，被告逾收受異議之次日起十五日內不為處理
    ，僅生原告即廠商得以書面向該管採購申訴審議委員會申訴之問題，與同法第七
    十五條第三項及第八十四條之規定無涉，原告此部分主張，自有誤會。
六、次查，依系爭工程契約書施工補充說明書(二)１－７及１－５第二、五項分別約定
    ：「廠商得標後應陸續提出閘門結構強度計算書、製造詳圖、電氣配線圖、設備
    安裝圖、吊門機圖說及其它可供校核廠商設計之文件資料，送請機關認可，廠商
    所送審之圖樣為Ａ１藍晒圖一式六份，應具完整性。機關將於收到圖樣後二十天
    內審查完竣，以一份退回廠商，註明『認可』、『修正後認可』或『退還修正』
    」；「廠商設計編製之圖樣及文件資料，其提送機關審查之時間已計入工期內，
    廠商應加以掌握。若廠商未依期或適時送審圖面及文件資料而延誤工期被罰款或
    被機關取消合約沒收押標金或履約保證金，由廠商自行承擔逾期違約責任，廠商
    不得提出異議」（被證一），是原告將系爭工程圖面送請機關審核認可之時間依
    上開規定應計入完工之工期內，又此圖樣應由廠商即原告提出，是原告於本件言
    詞辯論期日稱該等設計圖由被告所製作自與上開事實不合。另關於原告提出設計
    圖說二件，其上註明有被告及黎明公司，惟被告對此否認係其製作，又本件原告
    起訴狀所附之設計圖說六件（原證九），係以原告公司名義製作，原告並未舉證
    證明兩造對於系爭工程契約訂定後，設計圖說有不同之約定，即改由被告負責製
    作設計圖說，以此自難為原告此部分有利之論證。至原告稱被告於九十一年九月
    十八日召開系爭工程施工進度落後檢討會議時，已決定將該次會議四項結論執行
    完畢便不再審查等情，然依該會議紀錄（被證三）會議結論第一項記載「請巨秦
    公司（即原告．．．將本工程之機電細部設計圖修正完畢，並送黎明公司審查，
    否則依工程契約及採購相關條文辦理。」，顯見此結論仍須原告將該工程之機電
    細部設計圖修正完畢及送黎明公司審查核可，並無原告所稱此時監工單位黎明公
    司無庸再審查設計圖之情形。再原告另稱系爭工程設計圖於九十一年年十一月十
    一日方核定，致原告遲未能開工，而被告於九十一年十一月十二日函通知原告辦
    理停權乙節縱然屬實，惟依上述，系爭工程圖面送請審核應計入系爭工程完工之
    工期內，又原告於同年十一月二十九日向被告提出異議，並提送趕工計畫預定於
    同年十二月十五日前完成本工程，被告對此亦表同意，嗣因黎明公司於九十二年
    二月十一日至工廠查驗，原告已完成之一部吊門機之提吊力不足，且與原送審之
    細部設計圖不符，被告乃於九十二年三月十四日通知原告終止契約，並於九十二
    年三月十八日及同月二十六日函通知原告異議無理由，足認被告已考量原告因工
    程圖說送審遲誤，而有寬延原告完工期限之情形。
七、依系爭工程契約書所附單價分析表第四頁載明「電動吊門機組（含控制盤）」，
    共三組，提吊力至少為四噸、十噸及十噸，又工程契約書所附施工補充說明書(二)
    第四章４－１－４(二)約定：「吊門機提吊力應不小於最大提吊荷重一百二十五％
    」，（十六）記載：「吊門機提吊能力，輸水渠道制水閘門：四Ｔ（含）以上，
    導水路制水閘門：十Ｔ（含）以上，導水路排砂閘門：十Ｔ（含）以上」，即吊
    門機組之提吊力應不小於最大提吊荷重一百二十五％，且其中輸水渠道制水閘門
    吊門機之提吊能力應在四噸以上，導水路制水閘門吊門機之提吊能力應在十噸以
    上，導水路排砂閘門吊門機之提吊能力應在十噸以上。又依系爭工程契約第三條
    規定，本契約文件之一切規定得互為補充，若有牴觸者其適用之優先順序為本契
    約條款、投標須知、開標紀錄、設計圖、施工補充說明書、工程估價單、施工規
    範。是此契約之「單價分析表」亦為契約文件之一部分，在與契約有關之其他一
    切文件對此吊門機之提吊力未有規定或說明時，此單價分析表自為契約之效力所
    及而應予適用，又提吊力與提吊能力，如無特別解釋及說明，其文義應無不同，
    是原告對此主張「單價分析表」為上開順序所無，應以施工補充說明書所示不應
    小於最大提吊荷重一二五％為準，本件最大荷重約二、四○○公斤，乘以一二五
    ％為三、○○○公斤即可履約，不須提吊十噸，又提吊力不與提吊能力相同等云
    ，難認有據。
八、再查，關於原告主張因系爭工程，被告製有趕工計畫，至九十一年十一月廿五日
    止，工程進度為九○％，更無落後進度二○％之部分。惟原告所提出之趕工計畫
    （即被證八），其上已記載為巨秦企業有限公司制，前言欄內容亦載明原告公司
    預定九十一年十二月十五日前完工，為督促員工確實執行剩餘之百分之十工程，
    特定此趕工計畫等語，是該趕工計畫顯為原告所製作甚明，原告此部分所稱自難
    採信。又依卷附監工日報，系爭工程於九十一年十一月十一日累積實際進度為七
    十七．七％（被證六），此有監造單位黎明公司及承包商原告之簽章，又依卷附
    「工程施工預定進度表」（被證十七）所載，「閘門電動吊門機組」之金額為一
    、一四九、八二三元，占權重百分之三五．六九，另證人陳榮燦即監造公司黎明
    公司監造工程師到庭證述系爭工程於九十一年十一月十一日完工比率為七十七．
    七％，九十二年一月廿六日完工率亦同，因吊門機未完成等語，依上，本件系爭
    工程原告有無達完工比率百分八十以上，自以原告是否已依工程合約完成此三部
    吊門機為憑。而原告僅施作完成一吊門機，且該吊門機依上開規定，其提吊能力
    應達十噸以上，惟黎明公司於九十二年二月十一日至原告工廠查驗，原告已完成
    之一部十噸吊門機之提吊力僅四噸（被證十二黎明公司九十二年二月十七日函及
    吊門機查驗表），原告於九十二年三月廿日函被告亦稱提吊十噸時會產生超扭距
    ，很危險等語（原告所提證據七），亦認原告所完成之該吊門機提吊力未達十噸
    之合約標準，是原告於該日仍未依系爭工程合約完成吊門機之工程，該工程完工
    比率仍為七十七．七％，而未達百分之八十甚明。
九、再按九十一年十一月廿七修正之政府採購法施行細則第一百十一條規定：「本法
    第一百零一條第一項第十款所稱延誤履約期限情節重大者，機關得於招標文件載
    明其情形。其未載明者，於巨額工程採購，指履約進度落後百分之十以上；於其
    他採購，指履約進度落後百分之二十以上，且日數達十日以上。前項百分比之計
    算，應符合下列規定：一屬尚未完成履約而進度落後已達前項百分比者，機關應
    先通知廠商限期改善；屆期未改善者，依逾期日數計算之。二屬已完成履約而逾
    履約期限者，依逾期日數計算之。」，依此修正後之規定，因本件工程被告同意
    原告九十一年十一月二十九日所送趕工計畫，被告同意於同年十二月十五日前完
    工，惟被告以原告未如期完成，被告函請原告限於同年十二月三十一日前施作完
    成，嗣經黎明公司於九十一年十一月二十一日、二十四日及九十二年一月三日至
    工廠查驗，原告仍未完成工程施工，被告乃於九十二年一月十五日以存證信函通
    知原告，限期於九十二年一月二十六日以前完成廠驗手續，否則將依規定辦理解
    約，其後黎明公司再於九十二年二月十一日至原告工廠查驗，原告已完成之一部
    吊門機之提吊力不足，被告於九十二年三月十四日通知原告終止契約，再於九十
    二年三月十八日、同月二十六日函通知原告異議無理由，有如前述，被告因原告
    逾期完工，有先通知原告限期改善，且原告有逾期十日以上之情形，亦符合上開
    規定。
十、綜上所陳，被告對於原告之九十一年十一月二十九日之上開異議，於九十二年三
    月二十六日以九二中水工字第九二○五○○○五三七號函通知原告異議無理由，
    如對該處理結果不服請於文到之次日起十五日內向採購申訴審議委員會提出申訴
    ，依首開規定，並無違誤，行政院公共工程委員採購申訴審議結果駁回原告申訴
    ，亦無不合，原告訴請將原處分及審議判斷均予撤銷，為無理由，應予駁回。至
    本件原告其他主張及論述，與本件判決結果均不生影響，爰不一一論述，併予敘
    明。
據上論結，本件原告之訴為無理由，依行政訴訟法第一百九十五條第一項後段、第九
十八條第三項前段，判決如主文。
中　　華　　民　　國　　九十三　　　年　　　三　　　　月　　　十　　　　日
                 臺 中 高 等 行 政 法 院   第 四 庭
                                審 判 長 法      官　沈　應　南
                                         法      官　黃　淑　玲
                                         法      官　許　武　峰
右正本證明與原本無異。
如不服本判決，應於判決送達後二十日內向本院提出上訴書狀，其未表明上訴理由者
，應於提起上訴後二十日內向本院提出上訴理由書（須依對造人數附具繕本）；如於
本判決宣示或公告後送達前提起上訴者，應於判決送達後二十日內補提上訴理由書（
須附繕本）。未表明上訴理由者，逕以裁定駁回。
提起上訴應預繳送達用雙掛號郵票三九○元（三十四元及五元郵票各十份)。
中　　華　　民　　國　　九十三　　　年　　　三　　　　月　　　十九　　　日
                                         法院書記官  王  永  慶
